【裁判字號】    98,易,1253
【裁判日期】    990129
【裁判案由】    恐嚇
【裁判全文】
臺灣屏東地方法院刑事判決              98年度易字第1253號
公  訴  人  臺灣屏東地方法院檢察署檢察官
被      告  乙○○
上列被告因恐嚇案件，經檢察官提起公訴（98年度偵字第8764號）
本院判決如下：
    主  文
乙○○犯恐嚇危害安全罪，累犯，處有期徒刑月，如易科罰金
，以新臺幣壹仟元折算壹日。
    事  實
一、乙○○前於民國96年間因恐嚇案件，經國防部南部地方軍事
    法院以96年度訴字第210 號判決判處有期徒刑1 年，嗣減為
    有期徒刑6 月確定，於96年8 月10日執行完畢。詎其仍不知
    悔改，因對甲○○心生好感，惟甲○○避不見面，先於98年
    9 月29日凌晨3 時至4 時許，至甲○○承租之屏東縣麟洛鄉
    ○○路99之1 號之住處，毀損甲○○上開住處之鐵門及信箱
    （毀損部分未據告訴），又於同日4 至6 時許，竟基於恐嚇
    危害安全之犯意，以其所使用之門號0000000000號行動電話
    ，接續傳送簡訊內容至甲○○所使用門號0000000000號行動
    電話，並在該簡訊內容向甲○○恫嚇稱：「你在（再）不給
    幹你就知道了破麻」、「你在（再）不接你就給我試看看」
    、「你在（再）不接電話你給我試看看」、「你有本事在（
    再）不接你會死得很難看」等語，而以加害生命、身體之事
    ，使甲○○心生畏懼，致生危害於安全。
二、案經甲○○告訴臺灣屏東地方法院檢察署檢察官偵查起訴偵
    辦。
    理  由
一、本案被告乙○○所犯恐嚇罪，並非法定刑為死刑、無期徒刑
    或最輕本刑3 年以上有期徒刑之罪，亦非高等法院管轄第一
    審之案件，而被告於本院準備程序中就被訴事實為有罪之陳
    述，本院合議庭乃裁定由受命法官獨任進行簡式審判程序。
    又簡式審判程序之證據調查，不受刑事訴訟法第159 條第1
    項、第161 條之2 、第161 條之3 、第163 條之1 及第164
    條至第170 條規定之限制，刑事訴訟法第273 條之2 亦定有
    明文，故本件審理依該規定，亦排除嚴格證據調查，併予敘
    明。
二、上開犯罪事實，業據被告乙○○於本院審理時坦承不諱（見
    本院卷第13頁、第17至18頁），核與告訴人甲○○於、警詢
    偵訊指訴其遭被告以之簡訊內容恐嚇心生畏懼之被害情節相
    符（見他字卷第2 至4 頁、第5 至6 頁），並有告訴人租屋
    處鐵門、信箱毀損照片2 張及行動電話簡訊翻拍照片4 張及
    通聯調閱查詢單1 份（見他字卷第21頁、第5 至6 頁、第22
    至24頁）在案可憑，足認被告上開自白與客觀事實相符。是
    本件事證已臻明確，被告犯行堪已認定，應依法論科。
三、刑法第305 條所謂致生危害於安全，係指受惡害之通知者，
    因其恐嚇，生安全上之危險與實害而言。被告因與甲欠款涉
    訟，竟以槍打死等詞，向甲恐嚇。甲因畏懼向法院告訴，是
    其生命深感不安，顯而易見，即難謂未達於危害安全之程度
    （最高法院財年渝非字第15號判例意旨參照）。被告乙○○
    先於案發當日凌晨3 時至4 時許，前往告訴人甲○○上開住
    處毀損大門及信箱，隨即又傳送上開簡訊與告訴人，告訴人
    於98年9 月29日6 時許收受、閱覽被告乙○○傳送簡訊後，
    立刻於同日11時許向臺灣屏東地方法院檢察署告訴上開犯罪
    事實，顯見告訴人對其生命、身體深感不安，被告所為已達
    危害安全之程度。核被告所為，係犯刑法第305 條之恐嚇罪
    。另數行為於同時同地或密切接近之時地實施，侵害同一之
    法益，各行為之獨立性極為薄弱，依一般社會健全觀念，在
    時間差距上，難以強行分開，在刑法評價上，以視為數個舉
    動之接續施行，合為包括之一行為予以評價，較為合理，應
    屬接續犯，而為包括之一罪（最高法院86年台上字第3259號
    判例意旨參照）。本案被告先後所為數次足使人心生畏懼，
    致生危害於安全之行為，彼此間時地密接，並侵害告訴人甲
    ○○同一法益，且係為遂其要求告訴人接聽電話有所回應之
    同一目的，其各個恐嚇行為之獨立性薄弱，顯係基於同一恐
    嚇犯意聯絡下之數個接續行為，而為包括之一罪，應僅成立
    一個恐嚇罪。爰審酌被告有傷害、恐嚇等前科，此有臺灣高
    等法院被告前案紀錄表可按，堪認其素行品行非佳，僅因與
    告訴人對交往中男女朋友之定義認知有所不同，不思以理性
    途徑溝通、解決，竟恣意恐嚇告訴人，行為顯有失當，兼衡
    酌被告犯罪所生之具體危害非鉅、犯罪之手段，犯後於本院
    尚知深切體認自己違失之處，有具體悔悟心意之體現之犯罪
    後態度，暨其智識程度、動機、目的等一切情狀，量處如主
    文所示之刑，並諭知易科罰金之折算標準，以示懲儆。
據上論斷，應依刑事訴訟法第273 條之1 、第299 條第1 項前段
，刑法第11條前段、第305 條、第47條第1 項、第41條第1 項前
段，刑法施行法第1 條之1 第1 項、第2 項前段，判決如主文。
本案經檢察官潘國威到庭執行職務。
中    華    民    國    99    年    1     月    29    日
                  刑事第三庭    法  官  陳怡先
以上正本證明與原本無異。
如不服本判決應於收受判決後10日內向本院提出上訴書狀，並應
敘述具體理由；其未敘述上訴理由者，應於上訴期間屆滿後20日
內向本院補提理由書（均須按他造當事人之人數附繕本）「切勿
逕送上級法院」。
中    華    民    國    99    年    1     月    29    日
                                書記官  鍾小屏
刑法第305條：
以加害生命、身體、自由、名譽、財產之事，恐嚇他人，致生危
害於安全者，處二年以下有期徒刑、拘役或三百元以下罰金。

司法院資訊處製作；財團法人民間司法改革基金會備份。
